Inventaris van het archief van de Hoofdingenieur van Rijkswaterstaat in Zuid-Holland, 1808-1849
Nationaal Archief, Den Haag
- HET ARCHIEF VAN DE HOOFDINGENIEUR VAN DE WATERSTAAT IN ZUID-HOLLAND.
  - Bijzonder.
    - TAKEN., II.
      - Overige werken.
        - De grachten van 's-Gravenhage.
          - Missiven ingekomen bij en minuten van missiven uitgegaan van hoofdingenieur A. Blanken Jzn. betreffende het maken van een plan voor de verversing van het water in de grachten van 's-Gravenhage., 1814-1815; 154; 1 omslag
          - Rapport van hoofdingenieur A. Blanken Jzn. aan de directeur-generaal van de waterstaat houdende een plan voor de verversing van het water in de grachten van 's-Gravenhage, klad en concept., 1815; 155; 1 omslag
          - Bestekken voor het uitdiepen en uitbaggeren van enige vaarten en kanalen, het maken van een doorsnijding in de landscheiding tussen Delfland en Rijnlanden en het aldaar aanleggen van een houten schuif- of schoftgebint met bijkomende werken, klad en concept; met aantekeningen van A. Blanken Jzn. betreffende waterpeilingen in de grachten en vaarten., 1815; 1815; 156; 1 pak
          - Brieven en missiven ingekomen bij en minuten van brieven en missiven uitgegaan van hoofdingenieur A. Blanken Jzn. betreffende de uitvoering van de werken aan de landscheiding tussen Rijnland en Delfland en betreffende proefnemingen met de doorstroming van het water door het schoftgebint, met staten van de waarnemingen van de waterstand bij het schoftgebint., 1815-1817; 1816-1819; 157; 1 pak
        - Overige objecten.
          - Bestek voor de reparaties aan de vuurtoren van Scheveningen, opgemaakt door ingenieur P.A. Overduyn, afschrift., 1814; 158; 1 stuk
          - Stukken ingekomen bij en minuten van stukken uitgegaan van hoofdingenieur A. Blanken Jzn. betreffende de reparaties aan de Grote of Sint Janskerk te Gouda., 1817 en 1820; 159; 1 omslag
    - COMMISSIES., III.
      - Commissie tot onderzoek naar de verbetering van de afvoer van opperwater en ijs langs de Gelderse IJssel.
        - Rapport van de commissie aan de directeur-generaal van de waterstaat betreffende een onderzoek naar de noodzakelijke verbetering aan de Gelderse IJssel voor een meer geregelde ontlasting van water en ijs, afschrift., 1814; 160; 1 stuk
        - Stukken, die gediend hebben bij de samenstelling van het rapport., 1814; 161; 1 omslag
        - Brieven uitgegaan van A. Blanken Jzn. inzake de werkzaamheden van de commissie., 1814; 162; 1 omslag
      - Commissie tot onderzoek van een ontwerpplan ter verlenging van de rivier de Linge bij Steenenhoek.
        - Rapporten van inspecteur-generaal J. Blanken Janszn. houdende een ontwerpplan voor de aanleg van een kanaal naar Steenenhoek ter verbetering van de afwatering van de Linge, afschriften., 1810 en 1816-1817; 163; 3 stukken
        - Notulen van de vergaderingen van de commissie, klad- en netexemplaren; met bijlagen., 1817; 164; 1 pak
        - Stukken ingekomen bij en minuten van stukken uitgegaan van A. Blanken Jzn. als voorzitter van de commissie betreffende de werkzaamheden van de commissie., 1816-1817; 165; 1 pak
        - Rapport van de commissie aan de minister van waterstaat en publieke werken betreffende het ontwerpplan, klad, concept en afschrift; met bijlagen., 1817; 166; 1 pak
        - Stukken, die gediend hebben bij de samenstelling van het rapport., 1816-1817; 167; 1 omslag
        - Stukken ingekomen bij A. Blanken Jzn. betreffende de waarnemingen van de waterstanden in de Linge, de Merwede en bij de kanaalsluizen te Gorinchem; met aantekeningen van A. Blanken Jzn.; met aantekeningen., 1816-1817; 168; 1 pak
      - Commissie tot het ontwerpen van een studieplan voor de artillerie en genieschool te Delft.
        - Notulen van de vergaderingen van de commissie, afschriften., 1819-1820; 169; 1 omslag
        - Stukken ingekomen bij en minuten van stukken uitgegaan van A. Blanken Jzn. als lid van de commissie betreffende de werkzaamheden van de commissie., 1819-1820; 170; 1 omslag
        - Studieplannen voor de leerlingen van de artillerie- en genieschool te Delft, concepten., 1819-1820; 171; 1 omslag
        - Stukken, die gediend hebben bij de samenstelling van de studieplannen, met afschriften., 1819-1820; 172; 1 omslag
- HET ARCHIEF VAN DE HOOFDINGENIEUR VAN RIJKSWATERSTAAT IN ZUID-HOLLAND.
  Standplaats: 's-Gravenhage, 1824-1849.
  - Algemeen.
    - Stukken ingekomen bij en minuten van stukken uitgegaan van hoofdingenieur D.J. Thomkins, later M.G. Beijerinck., 1824-1849; 173-437; 3 omslagen en 262 pakken
      De stukken zijn toegankelijk met behulp van de klappers, inv.nrs. 464-489.
      Zie ook de trefwoordenlijst, p.29 -84 van deze inventaris.
      - 1824, 173; 1 omslag
      - 1825, 174; 1 omslag
      - 1826, 175; 1 omslag
      - 1827 januari-april, 176
      - 1827 juli, 177
      - 1827 augustus, 178
      - 1827 september, 179
      - 1827 oktober, 180
      - 1827 november, 181
      - 1827 december, 182
      - 1828 januari, 183
      - 1828 februari, 184
      - 1828 maart, 185
      - 1828 april, 186
      - 1828 mei, 187
      - 1828 juni, 188
      - 1828 juli, 189
      - 1828 augustus, 190
      - 1828 september, 191
      - 1828 oktober, 192
      - 1828 november, 193
      - 1828 december, 194
      - 1829 januari, 195
      - 1829 februari, 196
      - 1829 maart, 197
      - 1829 april, 198
      - 1829 mei, 199
      - 1829 juni, 200
      - 1829 juli, 201
      - 1829 augustus, 202
      - 1829 september, 203
      - 1829 oktober, 204
      - 1829 november, 205
      - 1829 december, 206
      - 1830 januari, 207
      - 1830 februari, 208
      - 1830 maart, 209
      - 1830 april, 210
      - 1830 mei, 211
      - 1830 juni, 212
      - 1830 juli, 213
      - 1830 augustus, 214
      - 1830 september, 215
      - 1830 oktober, 216
      - 1830 november, 217
      - 1830 december, 218
      - 1831 januari, 219
      - 1831 februari, 220
      - 1831 maart, 221
      - 1831 april, 222
      - 1831 mei, 223
      - 1831 juni, 224
      - 1831 juli, 225
      - 1831 augustus, 226
      - 1831 september, 227
      - 1831 oktober, 228
      - 1831 november, 229
      - 1831 december, 230
      - 1832 januari, 231
      - 1832 februari, 232
      - 1832 maart, 233
      - 1832 april, 234
      - 1832 mei, 235
      - 1832 juni, 236
      - 1832 juli, 237
      - 1832 augustus, 238
      - 1832 september, 239
      - 1832 oktober, 240
      - 1832 november, 241
      - 1832 december, 242
      - 1833 januari, 243
      - 1833 februari, 244
      - 1833 maart, 245
      - 1833 april, 246
      - 1833 mei, 247
      - 1833 juni, 248
      - 1833 juli, 249
      - 1833 augustus, 250
      - 1833 september, 251
      - 1833 oktober, 252
      - 1833 november, 253
      - 1833 december, 254
      - 1834 januari, 255
      - 1834 februari, 256
      - 1834 maart, 257
      - 1834 april, 258
      - 1834 mei, 259
      - 1834 juni, 260
      - 1834 juli, 261
      - 1834 augustus, 262
      - 1834 september, 263
      - 1834 oktober, 264
      - 1834 november, 265
      - 1834 december, 266
      - 1835 januari, 267
      - 1835 februari, 268
      - 1835 maart, 269
      - 1835 april, 270
      - 1835 mei, 271
      - 1835 juni, 272
      - 1835 juli, 273
      - 1835 augustus, 274
      - 1835 september, 275
      - 1835 oktober, 276
      - 1835 november, 277
      - 1835 december, 278
      - 1836 januari, 279
      - 1836 februari, 280
      - 1836 maart, 281
      - 1836 april, 282
      - 1836 mei, 283
      - 1836 juni, 284
      - 1836 juli, 285
      - 1836 augustus, 286
      - 1836 september, 287
      - 1836 oktober, 288
      - 1836 november, 289
      - 1836 december, 290
      - 1837 januari, 291
      - 1837 februari, 292
      - 1837 maart, 293
      - 1837 april, 294
      - 1837 mei, 295
      - 1837 juni, 296
      - 1837 juli, 297
      - 1837 augustus, 298
      - 1837 september, 299
      - 1837 oktober, 300
      - 1837 november, 301
      - 1837 december, 302
      - 1838 januari, 303
      - 1838 februari, 304
      - 1838 maart, 305
      - 1838 april, 306
      - 1838 mei, 307
      - 1838 juni, 308
      - 1838 juli, 309
      - 1838 augustus, 310
      - 1838 september, 311
      - 1838 oktober, 312
      - 1838 november, 313
      - 1838 december, 314
      - 1839 januari, 315
      - 1839 februari, 316
      - 1839 maart, 317
      - 1839 april, 318
      - 1839 mei, 319
      - 1839 juni, 320
      - 1839 juli, 321
      - 1839 augustus, 322
      - 1839 september, 323
      - 1839 oktober, 324
      - 1839 november, 325
      - 1839 december, 326
      - 1840 januari, 327
      - 1840 februari, 328
      - 1840 maart, 329
      - 1840 april, 330
      - 1840 mei, 331
      - 1840 juni, 332
      - 1840 juli, 333
      - 1840 augustus, 334
      - 1840 september, 335
      - 1840 oktober, 336
      - 1840 november, 337
      - 1840 december, 338
      - 1841 januari, 339
      - 1841 februari, 340
      - 1841 maart, 341
      - 1841 april, 342
      - 1841 mei, 343
      - 1841 juni, 344
      - 1841 juli, 345
      - 1841 augustus, 346
      - 1841 september, 347
      - 1841 oktober, 348
      - 1841 november, 349
      - 1841 december, 350
      - 1842 januari, 351
      - 1842 februari, 352
      - 1842 maart, 353
      - 1842 april, 354
      - 1842 mei, 355
      - 1842 juni, 356
      - 1842 juli, 357
      - 1842 augustus, 358
      - 1842 september, 359
      - 1842 oktober, 360
      - 1842 november, 361
      - 1842 december, 362
      - 1843 januari, 363
      - 1843 februari, 364
      - 1843 maart, 365
      - 1843 april, 366
      - 1843 mei, 367
      - 1843 juni, 368
      - 1843 juli, 369
      - 1843 augustus, 370
      - 1843 september, 371
      - 1843 oktober, 372
      - 1843 november, 373
      - 1843 december, 374
      - 1844 januari, 375
      - 1844 februari, 376
      - 1844 maart, 377
      - 1844 april, 378
      - 1844 mei, 379
      - 1844 juni, 380
      - 1844 juli, 381
      - 1844 augustus, 382
      - 1844 september, 383
      - 1844 oktober, 384
      - 1844 november, 385
      - 1844 december, 386
      - 1845 januari, 387
      - 1845 februari, 388
      - 1845 maart, 389
      - 1845 april, 390
      - 1845 mei, 391
      - 1845 juni, 392
      - 1845 juli, 393
      - 1845 augustus, 394
      - 1845 september, 395
      - 1845 oktober, 396
      - 1845 november, 397
      - 1845 december, 398
      - 1846 januari, 399
      - 1846 februari, 400
      - 1846 maart, 401
      - 1846 april, 402
      - 1846 mei, 403
      - 1846 juni, 404
      - 1846 juli, 405
      - 1846 augustus, 406
      - 1846 september, 407
      - 1846 oktober, 408
      - 1846 november, 409
      - 1846 december, 410
      - 1847 januari, 411
      - 1847 februari, 412
      - 1847 maart, 413
      - 1847 april, 414
      - 1847 mei, 415
      - 1847 juni, 416
      - 1847 juli, 417
      - 1847 augustus, 418
      - 1847 september, 419
      - 1847 oktober, 420
      - 1847 november, 421
      - 1847 december, 422
      - 1848 januari, 423
      - 1848 februari, 424
      - 1848 maart, 425
      - 1848 april, 426
      - 1848 mei, 427
      - 1848 juni, 428
      - 1848 juli, 429
      - 1848 augustus, 430
      - 1848 september, 431
      - 1848 oktober, 432
      - 1848 november, 433
      - 1848 december, 434
      - 1849 januari, 435
      - 1849 februari, 436
      - 1849 maart, 437
    - Maandrapporten van de arrondissementsingenieurs aan de hoofdingenieur betreffende de staat van de objecten beheerd door het Rijk en de Provincie, met begeleidende missiven., 1827-1849; 438-459; 1 omslag en 21 pakken
      - 1827-1828, 438
      - 1829, 439
      - 1830, 440
      - 1831, 441
      - 1832, 442
      - 1833, 443
      - 1834, 444
      - 1835, 445
      - 1836, 446
      - 1837, 447
      - 1838, 448
      - 1839, 449
      - 1840, 450
      - 1841, 451
      - 1842, 452
      - 1843, 453
      - 1844, 454
      - 1845, 455
      - 1846, 456
      - 1847, 457
      - 1848, 458
      - 1849, 459; 1 omslag
    - Maandrapporten van de hoofdingenieur aan de gouverneur van Zuid-Holland betreffende de staat van de objecten beheerd door het Rijk en de Provincie, minuten; met begeleidende missiven, minuten., 1827-1848; 460-463; 4 pakken
      - 1827-1830, 460
      - 1831-1834, 461
      - 1835-1838, 462
      - 1839-1849, 463
    - Klappers op de ingekomen en minuten van uitgaande stukken., 1824-1849; 464-489; 26 delen
      Zie voor de klappers uit de periode 1815-1823, inv. nrs. 102-110.
      - 1824, 464
      - 1825, 465
      - 1826, 466
      - 1827, 467
      - 1828, 468
      - 1829, 469
      - 1830, 470
      - 1831, 471
      - 1832, 472
      - 1833, 473
      - 1834, 474
      - 1835, 475
      - 1836, 476
      - 1837, 477
      - 1838, 478
      - 1839, 479
      - 1840, 480
      - 1841, 481
      - 1842, 482
      - 1843, 483
      - 1844, 484
      - 1845, 485
      - 1846, 486
      - 1847, 487
      - 1848, 488
      - 1849, 489
  - Bijzonder.
    - Missiven ingekomen bij en minuten van missiven uitgegaan van de hoofdingenieur betreffende de examens van landmeters., 1825-1848; 490-494; 5 omslagen
      - 1825-1829, 490
      - 1830-1834, 491
      - 1835-1839, 492
      - 1840-1844, 493
      - 1845-1848, 494
    - Staten van de dagelijkse waarnemingen van de waterstand in de haven van Goedereede, met waarnemingen van de weersomstandigheden, opgesteld door de opzichter., 1824-1830; 495-496; 2 pakken
      Zie voor de periode 1814-1823, inv.nrs. 149-151.
      - 1824-1827, 495
      - 1828-1830, 496
    - Rapport aan de Koning van de commissie tot "onderzoek der beste rivier-afleidingen", ingesteld bij K.B. van 15 maart 1821 no 105., 1827; 497; 1 deel
    - Stukken betreffende de droogmaking van de Zuidplas in Schieland., 1828-1840; 498-502; 5 pakken
      - 1828-1829, 498
      - 1830-1833, 499
      - 1836, 500
      - 1837, 501
      - 1839-1840, 502